# 求教陈版，经销商与京东收入确认时点

提问人：nba2010 时间：2017-05-11 23:35:07
经销商与京东签署购销合同，约定接受京东任何条件的退款，付款条件：京东验收入库 60 天后结算， 7 个工作日付款。没有约定退货期。经销商是 16 年上半年签署的合同，现在审计 16 年报表，按照附有销售商品退回的会计处理，如果不能估计退款可能性，现在没有退货期，无法确定收入；如果估计退货可能性，现阶段京东未发生过退款现象。陈版，这个经销商与京东收入确认时点该怎么定啊？求救了。

回答人：chenyiwei
如果历史经验证明退货风险很小，几乎可以忽略不计，则可以在货物发出，获得买方签收确认时确认收入，当然也需要满足收入确认的其他条件，如收入和对应成本金额能够可靠计量，相关经济利益很可能流入本企业。